---
title: "Control 1"
author: "Bernardo Mondragón Brozon, Sebastian Gonzalez"
date: "August 28, 2018"
output: pdf_document
---

```{r setup, include=FALSE}
#install.packages("rmarkdown")
# Printing tables
#install.packages("knitr")
knitr::opts_chunk$set(echo = TRUE)
knitr::opts_chunk$set(cache = TRUE)
# Create beautiful graphs
#install.packages("ggplot2")
library(ggplot2)
# TeX expressions in graphs labels
#install.packages("latex2exp")
library(latex2exp)
# Title on multiple plots
#install.packages("grid")
library(grid)
# Assemble multiple plots on a page
#install.packages("gridExtra")
library(gridExtra)

# Color?
colorImp <- TRUE
# Colores chidos
moradito <- "#be58a0"
azulito <- "#00e6e6"
```


Se tratara de determinar la relacion estadistica que existe entre el prestigio de diferentes ocupaciones y ciertas variables asociadas a dichas ocupaciones. Las variables son las siguientes: 

\begin{itemize}
  \item Educacion: Nivel educativo promedio de la ocupacion, en 1971
  \item Ingreso: Ingreso promedio de la ocupacion,expresado en dolares, en 1971
  \item Mujeres: Porcentaje de mujeres por ocupacion
  \item Prestigio: Calificacion del prestigio de la ocupacion segun Pineo-Porter
  \item Censo: Clave de la ocupacion en el Censo
  \item Tipo: Tipo de ocupacion: obrero (bc), profesional, gerencial y tecnico (prof), oficinista (wc)
\end{itemize}

\section{Analisis exploratorio de los datos}

La informacion tiene el siguinete aspecto: 

```{r aspecto, echo=FALSE}
# Leer la informacion
df = read.csv("../Data.csv", sep="", header = TRUE)
library(knitr)
kable(head(df), caption = "Primeros 6 registros sobre el Prestigio de la Ocupacion en Canada (Censo Poblacional de Canada, 1971).")
```

\subsection{Las variables}

A continuacion se muestra un resumen de cada una de las variables:

```{r resumenes, echo=FALSE}
education_summary <-data.frame(unclass(summary(df$educacion)), check.names = FALSE, stringsAsFactors = FALSE)
names(education_summary) <- c("Educacion")

income_summary <-data.frame(unclass(summary(df$ingreso)), check.names = FALSE, stringsAsFactors = FALSE)
names(income_summary) <- c("Ingreso")

women_summary <-data.frame(unclass(summary(df$mujeres)), check.names = FALSE, stringsAsFactors = FALSE)
names(women_summary) <- c("Mujeres")

prestige_summary <-data.frame(unclass(summary(df$prestigio)), check.names = FALSE, stringsAsFactors = FALSE)
names(prestige_summary) <- c("Prestigio")

kable(list(education_summary, income_summary, women_summary, prestige_summary))
```

```{r boxplots, echo=FALSE, fig.width=5, fig.height=5, fig.align = "center"}
# Educacion
edu_bxplt <- ggplot(data = df, aes(x = "", y = educacion)) + 
  geom_boxplot() +
  ylim(0, max(df$educacion)) +
  labs(x = "", y = "") +
  ggtitle("Educacion") +
  theme(plot.title = element_text(hjust = 0.5, color = "#666666", face = "bold", size = 12)) +
  stat_summary(fun.y = mean, colour = moradito, geom = "point", shape = 18, size = 3)

# Ingreso
ing_bxplt <- ggplot(data = df, aes(x = "", y = ingreso)) + 
  geom_boxplot() +
  ylim(0, max(df$ingreso)) +
  labs(x = "", y = "") +
  ggtitle("Ingreso") +
  theme(plot.title = element_text(hjust = 0.5, color = "#666666", face = "bold", size = 12)) +
  stat_summary(fun.y = mean, colour = moradito, geom = "point", shape = 18, size = 3)

# Mujeres
muj_bxplt <- ggplot(data = df, aes(x = "", y = mujeres)) + 
  geom_boxplot() +
  ylim(0, max(df$mujeres)) +
  labs(x = "", y = "") +
  ggtitle("Mujeres") +
  theme(plot.title = element_text(hjust = 0.5, color = "#666666", face = "bold", size = 12)) +
  stat_summary(fun.y = mean, colour = moradito, geom = "point", shape = 18, size = 3)

# Prestigio
prest_bxplt <- ggplot(data = df, aes(x = "", y = prestigio)) + 
  geom_boxplot() +
  ylim(0, max(df$prestigio)) +
  labs(x = "", y = "") +
  ggtitle("Prestigio") +
  theme(plot.title = element_text(hjust = 0.5, color = "#666666", face = "bold", size = 12)) +
  stat_summary(fun.y = mean, colour = moradito, geom = "point", shape = 18, size = 3)

grid.arrange(
  edu_bxplt,
  ing_bxplt,
  muj_bxplt,
  prest_bxplt,
  nrow = 2,
  top = textGrob("Boxplots", gp = gpar(fontsize = 15, font = 8)))
```

La informacion se puede agrupar de acuerdo al tipo de profesion. A continuacion se muestra un resumen de la informacion agrupada:

```{r boxplots_grp, echo=FALSE, fig.width=8, fig.height=10, fig.align = "center"}
# Make sure tipo is converted as a factor variable
#df$tipo <- as.factor(df$tipo)
#head(df)

# Educacion
edu_bxplt_g <- ggplot(df, aes(x = tipo, y = educacion)) +
  geom_boxplot() + 
  ylim(0, max(df$educacion)) +
  labs(x = "Tipo", y = "Educacion") +
  theme(plot.title = element_text(hjust = 0.5, color = "#666666", face = "bold", size = 12)) +
  stat_summary(fun.y = mean, colour = moradito, geom = "point", shape = 18, size = 3)

# Ingreso
ing_bxplt_g <- ggplot(df, aes(x = tipo, y = ingreso)) +
  geom_boxplot() + 
  ylim(0, max(df$ingreso)) +
  labs(x = "Tipo", y = "Ingreso") +
  theme(plot.title = element_text(hjust = 0.5, color = "#666666", face = "bold", size = 12)) +
  stat_summary(fun.y = mean, colour = moradito, geom = "point", shape = 18, size = 3)

# Mujeres
muj_bxplt_g <- ggplot(df, aes(x = tipo, y = mujeres)) +
  geom_boxplot() + 
  ylim(0, max(df$mujeres)) +
  labs(x = "Tipo", y = "Mujeres") +
  theme(plot.title = element_text(hjust = 0.5, color = "#666666", face = "bold", size = 12)) +
  stat_summary(fun.y = mean, colour = moradito, geom = "point", shape = 18, size = 3)

# Prestigio
prest_bxplt_g <- ggplot(df, aes(x = tipo, y = prestigio)) +
  geom_boxplot() + 
  ylim(0, max(df$prestigio)) +
  labs(x = "Tipo", y = "Prestigio") +
  theme(plot.title = element_text(hjust = 0.5, color = "#666666", face = "bold", size = 12)) +
  stat_summary(fun.y = mean, colour = moradito, geom = "point", shape = 18, size = 3)
  
grid.arrange(
  edu_bxplt_g,
  ing_bxplt_g,
  muj_bxplt_g,
  prest_bxplt_g,
  nrow = 4,
  top = textGrob("Boxplots agrupando por tipo", gp = gpar(fontsize = 15, font = 8))
)
```

\subsection{Relaciones a pares entre las variables}

A continuacion se muestra una serie de diagramas de dispersion y la recta que mejor se ajusta a los datos.

```{r edu_diagramas, echo=FALSE, fig.width=5, fig.height=5, fig.align = "center"}
# Relaciones a pares:
# Ingreso vs Educacion
# Mujeres vs Educacion
# Prestigio vs Educacion
# Ingreso vs Mujeres
# Prestigio vs Ingreso
# Prestigio vs Mujeres

# Ingreso vs Educacion
# Regresion
datos.lm <- lm(data = df, ingreso ~ educacion)
# Extraer los coeficientes de regresion.
coeffs = coefficients(datos.lm);
intercept <- as.numeric(coeffs[1])
slope <- as.numeric(coeffs[2])
# Ecuacion de regresion lineal.
mean_given_x <- function(x) intercept + x * slope
# X bar 
x.bar <- function() {
  sum <- 0
  for (i in 1:length(df$educacion)) {
    sum = sum + df$educacion[i]    
  }
  sum/length(df$educacion)
}
# Y bar 
y.bar <- function() {
  sum <- 0
  for (i in 1:length(df$ingreso)) {
    sum = sum + df$ingreso[i]    
  }
  sum/length(df$ingreso)
}
# Grafica de dispersion y recta de regresion.
# See ggplot2 documentation: http://ggplot2.tidyverse.org/index.html.
scatter.plot <- ggplot(data = df, mapping = aes(x = educacion, y = ingreso)) + geom_point()
y.bar.plot <- geom_hline(aes(yintercept = y.bar()))
x.bar.plot <- geom_vline(aes(xintercept = x.bar()))
OLS.plot <- stat_function(fun = mean_given_x)
labels <- labs(x = "Educacion (x)", y = "Ingreso (y)")
ing_vs_edu <- scatter.plot + y.bar.plot + x.bar.plot + OLS.plot + labels + ggtitle("Ingreso - Educacion") + theme(plot.title = element_text(hjust = 0.5, color = "#666666", face = "bold", size = 12))

# Mujeres vs Educacion
# Hacer la regresion.
datos.lm <- lm(mujeres ~ educacion, data = df)
# Extraer los coeficientes de regresion.
coeffs = coefficients(datos.lm);
intercept <- as.numeric(coeffs[1])
slope <- as.numeric(coeffs[2])
# Ecuacion de regresion lineal.
mean_given_x <- function(x) intercept + x * slope
# X bar 
x.bar <- function() {
  sum <- 0
  for (i in 1:length(df$educacion)) {
    sum = sum + df$educacion[i]    
  }
  sum/length(df$educacion)
}
# Y bar 
y.bar <- function() {
  sum <- 0
  for (i in 1:length(df$mujeres)) {
    sum = sum + df$mujeres[i]    
  }
  sum/length(df$mujeres)
}
# Grafica de dispersion y recta de regresion.
# See ggplot2 documentation: http://ggplot2.tidyverse.org/index.html.
scatter.plot <- ggplot(data = df, mapping = aes(x = educacion, y = mujeres)) + geom_point()
y.bar.plot <- geom_hline(aes(yintercept = y.bar()))
x.bar.plot <- geom_vline(aes(xintercept = x.bar()))
OLS.plot <- stat_function(fun = mean_given_x)
labels <- labs(x = "Educacion (x)", y = "Mujeres (y)")
muj_vs_edu <- scatter.plot + y.bar.plot + x.bar.plot + OLS.plot + labels + ggtitle("Mujeres - Educacion") + theme(plot.title = element_text(hjust = 0.5, color = "#666666", face = "bold", size = 12))

# Prestigio vs Educacion
# Hacer la regresion.
datos.lm <- lm(prestigio ~ educacion, data = df)
# Extraer los coeficientes de regresion.
coeffs = coefficients(datos.lm);
intercept <- as.numeric(coeffs[1])
slope <- as.numeric(coeffs[2])
# Ecuacion de regresion lineal.
mean_given_x <- function(x) intercept + x * slope
# X bar 
x.bar <- function() {
  sum <- 0
  for (i in 1:length(df$educacion)) {
    sum = sum + df$educacion[i]    
  }
  sum/length(df$educacion)
}
# Y bar 
y.bar <- function() {
  sum <- 0
  for (i in 1:length(df$prestigio)) {
    sum = sum + df$prestigio[i]    
  }
  sum/length(df$prestigio)
}
# Grafica de dispersion y recta de regresion.
# See ggplot2 documentation: http://ggplot2.tidyverse.org/index.html.
scatter.plot <- ggplot(data = df, mapping = aes(x = educacion, y = prestigio)) + geom_point()
y.bar.plot <- geom_hline(aes(yintercept = y.bar()))
x.bar.plot <- geom_vline(aes(xintercept = x.bar()))
OLS.plot <- stat_function(fun = mean_given_x)
labels <- labs(x = "Educacion (x)", y = "Prestigio (y)")
pres_vs_edu <- scatter.plot + y.bar.plot + x.bar.plot + OLS.plot + labels + ggtitle("Prestigio - Educacion") + theme(plot.title = element_text(hjust = 0.5, color = "#666666", face = "bold", size = 12))

# Ingreso vs Mujeres
# Hacer la regresion.
datos.lm <- lm(ingreso ~ mujeres, data = df)
# Extraer los coeficientes de regresion.
coeffs = coefficients(datos.lm);
intercept <- as.numeric(coeffs[1])
slope <- as.numeric(coeffs[2])
# Ecuacion de regresion lineal.
mean_given_x <- function(x) intercept + x * slope
# X bar 
x.bar <- function() {
  sum <- 0
  for (i in 1:length(df$mujeres)) {
    sum = sum + df$mujeres[i]    
  }
  sum/length(df$mujeres)
}
# Y bar 
y.bar <- function() {
  sum <- 0
  for (i in 1:length(df$ingreso)) {
    sum = sum + df$ingreso[i]    
  }
  sum/length(df$ingreso)
}
# Grafica de dispersion y recta de regresion.
# See ggplot2 documentation: http://ggplot2.tidyverse.org/index.html.
scatter.plot <- ggplot(data = df, mapping = aes(x = mujeres, y = ingreso)) + geom_point()
y.bar.plot <- geom_hline(aes(yintercept = y.bar()))
x.bar.plot <- geom_vline(aes(xintercept = x.bar()))
OLS.plot <- stat_function(fun = mean_given_x)
labels <- labs(x = "Mujeres (x)", y = "Ingreso (y)")
ing_vs_muj <- scatter.plot + y.bar.plot + x.bar.plot + OLS.plot + labels + ggtitle("Ingreso - Mujeres") + theme(plot.title = element_text(hjust = 0.5, color = "#666666", face = "bold", size = 12))

# Prestigio vs Ingreso
# Hacer la regresion.
datos.lm <- lm(prestigio ~ ingreso, data = df)
# Extraer los coeficientes de regresion.
coeffs = coefficients(datos.lm);
intercept <- as.numeric(coeffs[1])
slope <- as.numeric(coeffs[2])
# Ecuacion de regresion lineal.
mean_given_x <- function(x) intercept + x * slope
# X bar 
x.bar <- function() {
  sum <- 0
  for (i in 1:length(df$ingreso)) {
    sum = sum + df$ingreso[i]    
  }
  sum/length(df$ingreso)
}
# Y bar 
y.bar <- function() {
  sum <- 0
  for (i in 1:length(df$prestigio)) {
    sum = sum + df$prestigio[i]    
  }
  sum/length(df$prestigio)
}
# Grafica de dispersion y recta de regresion.
# See ggplot2 documentation: http://ggplot2.tidyverse.org/index.html.
scatter.plot <- ggplot(data = df, mapping = aes(x = ingreso, y = prestigio)) + geom_point()
y.bar.plot <- geom_hline(aes(yintercept = y.bar()))
x.bar.plot <- geom_vline(aes(xintercept = x.bar()))
OLS.plot <- stat_function(fun = mean_given_x)
labels <- labs(x = "Ingreso (x)", y = "Prestigio (y)")
pres_vs_ing <- scatter.plot + y.bar.plot + x.bar.plot + OLS.plot + labels + ggtitle("Prestigio - Ingreso") + theme(plot.title = element_text(hjust = 0.5, color = "#666666", face = "bold", size = 12))

# Prestigio vs Mujeres
# Hacer la regresion.
datos.lm <- lm(prestigio ~ mujeres, data = df)
# Extraer los coeficientes de regresion.
coeffs = coefficients(datos.lm);
intercept <- as.numeric(coeffs[1])
slope <- as.numeric(coeffs[2])
# Ecuacion de regresion lineal.
mean_given_x <- function(x) intercept + x * slope
# X bar 
x.bar <- function() {
  sum <- 0
  for (i in 1:length(df$mujeres)) {
    sum = sum + df$mujeres[i]    
  }
  sum/length(df$mujeres)
}
# Y bar 
y.bar <- function() {
  sum <- 0
  for (i in 1:length(df$prestigio)) {
    sum = sum + df$prestigio[i]    
  }
  sum/length(df$prestigio)
}
# Grafica de dispersion y recta de regresion.
# See ggplot2 documentation: http://ggplot2.tidyverse.org/index.html.
scatter.plot <- ggplot(data = df, mapping = aes(x = mujeres, y = prestigio)) + geom_point()
y.bar.plot <- geom_hline(aes(yintercept = y.bar()))
x.bar.plot <- geom_vline(aes(xintercept = x.bar()))
OLS.plot <- stat_function(fun = mean_given_x)
labels <- labs(x = "Mujeres (x)", y = "Prestigio (y)")
pres_vs_ing <- scatter.plot + y.bar.plot + x.bar.plot + OLS.plot + labels + ggtitle("Prestigio - Mujeres") + theme(plot.title = element_text(hjust = 0.5, color = "#666666", face = "bold", size = 12))

grid.arrange(
  ing_vs_edu,
  muj_vs_edu,
  pres_vs_edu,
  ing_vs_muj,
  pres_vs_ing,
  pres_vs_ing,
  widths = c(1, 1),
  layout_matrix = rbind(c(1, 2),
                        c(3, 4),
                        c(5, 6))
)

```









