---
title: "Control 2"
author: "Bernardo Mondrag칩n Brozon, Sebastian Gonzalez Arroyo"
date: "August 28, 2018"
output:
  pdf_document: default
---

```{r setup, include=FALSE}
knitr::opts_chunk$set(echo = TRUE)
knitr::opts_chunk$set(cache = TRUE)
# Output PDF file
# Create beautiful graphs
#install.packages("ggplot2")
library(ggplot2)
# TeX expressions in graphs labels
#install.packages("latex2exp")
library(latex2exp)
# Title on multiple plots
#install.packages("grid")
library(grid)
# Assemble multiple plots on a page
#install.packages("gridExtra")
library(gridExtra)

# Color?
colorImp <- TRUE
# Colores chidos
moradito <- "#be58a0"
azulito <- "#00e6e6"
```

Modelo de regresion lineal simple ajustado por minimos cuadrados para la respuesta $renta$, con el $valor$ $catastral$ como variable independiente:

```{r renta vs. valor catastral, echo = FALSE}
# Leer la informaci칩n
df = read.csv("../Data.csv", sep="", header = TRUE)
# Regresion
# renta vs valor catastral
linearModel <- lm(renta ~ valor, data = df)
# Extraer los coeficientes de regresion
coeffs <- coefficients(linearModel)
intercept <- coeffs[[1]]
slope <- coeffs[[2]]
# Ecuacion de regresion lineal.
mean_given_x <- function(x) intercept + x * slope
# X bar 
x_bar <- function() {
  sum <- 0
  for (i in 1:length(df$valor)) {
    sum = sum + df$valor[i]    
  }
  sum/length(df$valor)
}
# Y bar 
y_bar <- function() {
  sum <- 0
  for (i in 1:length(df$renta)) {
    sum = sum + df$renta[i]    
  }
  sum/length(df$renta)
}
# Grafica de dispersion y recta de regresion.
# See ggplot2 documentation: http://ggplot2.tidyverse.org/index.html.
scatter_plot <- ggplot(data = df, mapping = aes(x = valor, y = renta)) + geom_point(color = moradito)
y_bar_plot <- geom_hline(aes(yintercept = y_bar()))
x_bar_plot <- geom_vline(aes(xintercept = x_bar()))
ols_plot <- stat_function(fun = mean_given_x, size = 1)
labels <- labs(x = "Valor catastral", y = "Renta")
plot <- scatter_plot + y_bar_plot + x_bar_plot + ols_plot + labels + ggtitle("Renta vs. Valor catastral") + theme(plot.title = element_text(hjust = 0.5, color = "#666666", face = "bold", size = 12))
plot
```

El estimador de la ordenada a la origen, o bien, el estimador de la repsuesta media cuando la variable regresora es $0$ est치 dado por 
$$  \hat{\beta_0}=`r intercept` $$
El estimador del cambio en la respuesta media como resultado de un cambio en una unidad en la variable regresora est치 dado por
$$  \hat{\beta_1}=`r slope` $$
A continuacion se muestran los residuales:
```{r residuales, echo=FALSE}
```